【裁判字號】    99,上訴,102
【裁判日期】    990203
【裁判案由】    搶奪等
【裁判全文】
臺灣高等法院刑事判決                 99年度上訴字第102號
上  訴  人
即  被  告  甲○○
選任辯護人  楊志航律師
上列上訴人因搶奪等案件，不服臺灣桃園地方法院98年度訴字第
766號，中華民國98年11月18日第一審判決（起訴案號：臺灣桃
園地方法院檢察署97年度偵字第17679號），提起上訴，本院判
決如下：
    主  文
上訴駁回。
甲○○緩刑參年。緩刑期間付保護管束，並向檢察官指定之社區
或其他符合公益目的之機構或團體提供壹佰小時之義務勞務。
    事實及理由
一、被告就被訴事實為有罪之陳述，經審判長告知被告簡式審判
    程序，並聽取檢察官、辯護人之意見後，裁定進行簡式程序
    。
二、本案經本院審理結果，認第一審以上訴人即被告甲○○（以
    下簡稱被告）犯刑法第277條第1項之普通傷害罪、第325條
    第1項之普通搶奪罪，各判處有期徒刑3月、8月，應執行刑
    有期徒刑10月，核其認事用法及量刑均無不當，應予維持，
    並引用第一審判決書記載之事實、證據及理由（如附件）。
三、被告上訴意旨，表示認罪，現已與被害人為民事和解，願提
    供義務勞務，請求給予自新機會，宣告緩刑等語。
四、被告於上訴本院後，認罪坦承犯罪行為，經調查結果與事實
    相符，原審判決認定理由除被告否認犯罪部分，應予更正外
    ，其有罪科刑判決，並無不當，原判決自應予以維持，上訴
    應予以駁回。本件被告上訴本院僅審核是否得予被告緩刑宣
    告。
五、經查被告前無不良素行，未曾因故意犯罪受有期徒刑以上刑
    之宣告，有本院被告前案犯罪紀錄表在卷可稽。而被告年僅
    20餘歲，年輕識淺，酒後一時衝動而罹刑章，犯罪後又已與
    被害人達成和解，盡力消弭損害，有台灣桃園地方法院桃園
    簡易庭調解筆錄及收據在卷可查。被告上訴又已認罪，坦承
    錯誤，知所悔悟。本院因認原審所宣告之短期自由刑，是刑
    罰教化方式的最後手段，以暫不執行為適當，乃同時宣告緩
    刑三年，以勵自新。又審酌共犯洪宗次因未與被害人和解、
    且否認犯罪，未能悔悟，原審未宣告緩刑，因未上訴已確定
    。本院為使被告徹底悔改及付出適當代價，併宣告被告緩刑
    期間付保護管束，且應向執行檢察官指定之社區或其他符合
    社會公益目的之機構或團體提供100小時之義務勞務，而資
    兼顧。
六、據上論斷，應依刑事訴訟法第368條、第373條，刑法第74條
    第1項第1款、第2項第5款、第93條第1項第2款，判決如主文
    。
本案經檢察官劉文水到庭執行職務。
中    華    民    國    99    年    2     月    3     日
                  刑事第七庭審判長法  官  宋明蒼
                                  法  官  游紅桃
                                  法  官  趙功恒
以上正本證明與原本無異。
如不服本判決，應於收受送達後10日內向本院提出上訴書狀，其
未敘述上訴之理由者並得於提起上訴後10日內向本院補提理由書
（均須按他造當事人之人數附繕本）「切勿逕送上級法院」。
                                  書記官  潘文賢
中    華    民    國    99    年    2     月    3     日
附錄本案論罪科刑法條全文：
刑法第277條規定第1項：
傷害人之身體或健康者，處3 年以下有期徒刑、拘役或1 千元以
下罰金。
刑法第325 條第1項規定：
意圖為自己或第三人不法之所有，而搶奪他人之動產者，處6 月
以上5 年以下有期徒刑。


司法院資訊處製作；財團法人民間司法改革基金會備份。
